【裁判字號】    99,上易,317
【裁判日期】    990630
【裁判案由】    竊盜
【裁判全文】
臺灣高等法院高雄分院刑事判決         99年度上易字第317號
上  訴  人
即  被  告  乙○○
上列上訴人因竊盜案件，不服臺灣屏東地方法院98年度易字第10
16號中華民國98年12月31日第一審判決（起訴案號：臺灣屏東地
方法院檢察署98年度偵緝字第255 號），提起上訴，本院判決如
下：
    主  文
原判決撤銷。
乙○○犯竊盜罪，累犯，處有期徒刑參月，如易科罰金，以新台
幣壹仟元折算壹日。
    事  實
一、乙○○於民國97年9 月18日下午11時許起至翌日上午8 時許
    間之某時，行經屏東縣枋寮鄉○○路10之1 號甲○○住處前
    ，見甲○○所有腳踏車1 台停放該處，且未上鎖，竟意圖為
    自己不法之所有，徒手竊取該腳踏車，得手後騎乘離去。嗣
    於97年9 月21日上午10時許，在屏東縣枋寮鄉○○路17號前
    ，經甲○○發現乙○○騎乘該腳踏車，乃報警處理，因而查
    獲。
二、案經屏東縣警察局枋寮分局報告臺灣屏東地方法院檢察署檢
    察官偵查起訴。
    理  由
一、上開事實，業據證人即被害人甲○○於原審審理中結證明確
    （見原審卷第29－30頁），並有贓物認領保管單附卷可稽（
    見警卷第18頁），又上訴人即被告乙○○（下稱被告）亦坦
    承上情在卷，核與上開證相符，被告之自白即堪信為真正。
    從而，被告竊盜犯行，事證明確，犯行堪以認定。
二、核被告所為，係犯刑法第320 條第1 項之竊盜罪。又被告前
    因公共危險案件，於90年間經法院判處有期徒刑10月確定，
    已於94年3 月9 日縮短刑期執行完畢，有臺灣高等法院被告
    前案紀錄表在卷可按，其受有期徒刑執行完畢後，5 年以內
    故意再犯本件有期徒刑以上之罪，為累犯，應依法加重其刑
    。
三、原審據以論處被告罪刑，固非無見。惟查，被告於本院審理
    中已坦承犯行，犯後態度尚可，原審未及審酌，而判處被告
    有期徒刑8 月，尚屬過重。被告上訴意旨以原判決量刑過重
    ，非無理由，自應由本院將原判決撤銷改判。爰審酌被告前
    有恐嚇、公共危險等前科，並經執行完畢，有被告前案紀錄
    表在卷可參，竟再犯本件竊盜罪，足見被告不知警惕，惟念
    及被告於本院審理中已坦承犯行，犯後態度尚可，且被告竊
    取之腳踏車價值非高，亦已經被害人領回，造成損害非大等
    一切情狀，量處如主文所示之刑，並諭知易科罰金之折算標
    準。
據上論結，應依刑事訴訟法第369 條第1 項前段、第364 條、第
299 條第1 項前段，刑法第320 條第1 項、第47條第1 項、第41
條第1 項、刑法施行法第1 條之1 ，判決如主文。
本案經檢察官李門騫到庭執行職務。
中    華    民    國    99    年    6     月    30    日
                  刑事第八庭    審判長法  官  洪兆隆
                                      法  官  張盛喜
                                      法  官  郭玫利
以上正本證明與原本無異。
不得上訴。
中    華    民    國    99    年    6     月    30    日
                                      書記官  梁美姿
附錄本件判決論罪科刑法條
中華民國刑法第320條第1項：
意圖為自己或第三人不法之所有，而竊取他人之動產者，為竊盜
罪，處5 年以下有期徒刑、拘役或 5 百元以下罰金。

司法院資訊處製作；財團法人民間司法改革基金會備份。
